臺灣臺中地方法院民事裁定　100年度聲字第196號
聲　請　人　廖繼誠
相　對　人　誠洲股份有限公司
上列聲請人為相對人誠洲股份有限公司聲請選任臨時管理人事件
，本院裁定如下：
    主    文
選任聲請人廖繼誠為相對人誠洲股份有限公司之臨時管理人。
聲請程序費用由相對人負擔。
    理    由
一、本件聲請意旨略以：相對人誠洲股份有限公司董事、監察人
    於民國91年6月16日任期屆滿，然相對人一直未能改選董事
    監察人，經濟部並限期於96年6月30日前完成改選，逾期董
    事、監察人職務當然解任，惟相對人仍無法完成改選，目前
    無人擔任董事、監察人，則相對人目前並無合法董事會可運
    作並行使其職權，公司業務均無法順利推展，而使相對人受
    有損害之虞，相對人應有選任臨時管理人之必要。聲請人廖
    繼誠為相對人之前董事長，持有相對人公司股份數達34,239
    ,407股，核屬利害關係人，聲請人提出本件聲請自屬有據。
    又相對人公司為聲請人所創設，對公司營業事項、業務特性
    、債權債務等相關事宜均十分熟稔，而且具充足經驗，聲請
    人並願長駐相對人公司直接負責經營管理公司事務，解決公
    司相關債權債務事宜。為此，聲請人乃以利害關係人身分，
    依公司法第208條之1第1項規定，聲請選任相對人公司之臨
    時管理人等情。
二、按（股份有限公司）董事會不為或不能行使職權，致公司有
    受損害之虞時，法院因利害關係人或檢察官之聲請，得選任
    一人以上之臨時管理人，代行董事長及董事會之職權。但不
    得為不利於公司之行為，公司法第208條之1第1項定有明文
    。而上開法條規定之立法理由為：「按公司因董事死亡、辭
    職或當然解任，致董事會無法召開行使職權；或董事全體或
    大部分均遭法院假處分不能行使職權，甚或未遭假處分之剩
    餘董事消極地不行使職權，致公司業務停頓，影響股東權益
    及國內經濟秩序，增訂本條，俾符實際」。可見法院選任臨
    時管理人之要件，需在公司董事因自然死亡或法律（辭職或
    當然解任）之因素致無法召開董事會，或公司董事全體或大
    部分遭假處分致不能行使職權，而剩餘董事亦消極不行使職
    權等影響公司業務運作嚴重之情況下，始得為之。
三、經查：
(一)本件聲請人主張上揭事實，業據其提出相對人公司最新變更
    登記事項表、股票持有證明影本各1件為證，並經本院調閱
    相對人公司登記案卷資料可稽，本院審酌相對人公司董事、
    監察人逾期未完成改選而當然解任，有經濟部96年3月13日
    經授商字第09601050170號函，相對人公司迄今尚無合法推
    選之董事行使職權，致相對人公司業務無法順利運作，即有
    使相對人公司受損害之虞，揆諸前揭法條規定及說明，相對
    人公司洵有設置臨時管理人之必要。又聲請人為相對人公司
    之前負責人，持有股份34,239,407股非寡，對相對人公司而
    言，自屬具有法律上利害關係之人，聲請人具狀聲請為相對
    人公司選任臨時管理人，即無不合，應予准許。
(二)本院另依非訟事件法第183條第3項規定函請主管機關即經濟
    部徵詢意見，該部以函覆稱相對人公司董事、監察人任期於
    91年6月16日屆滿後，經該部以96年3月13日經授商字第0960
    1050170號函限期於96年6月30日前改選完成，逾期即當然解
    任，截至限期仍未完成改選，董事、監察人職務當然解任，
    相對人迄今已無董事會存在，依公司法第208條之1規定，應
    有選任臨時管理人之必要，有該部100年8月9日經商字第100
    02103920號函可憑。足見依相對人公司目前情形，確有選任
    臨時管理人之必要甚明。
(三)再查，聲請人推薦由相對人公司前負責人即相對人擔任臨時
    管理人，其理由係以聲請人為相對人之前董事長，持有相對
    人公司股份數達34,239,407股，對公司營業事項、業務特性
    、債權債務等相關事宜均屬熟稔，經驗充足等情，而聲請人
    亦於本件聲請狀中表示同意擔任相對人公司之臨時管理人在
    卷，故本院認為由聲請人擔任相對人公司之臨時管理人，應
    屬妥適，且將有利於相對人公司業務之繼續運作。爰選任聲
    請人廖繼誠為相對人公司之臨時管理人。
四、依非訟事件法第21條第2項、第24條第1項，民事訴訟法第95
    條、第78條，裁定如主文。
中    華    民    國   100    年    8     月    16    日
                  民事第二庭    法  官  吳崇道
以上正本係照原本作成。
如對本裁定不服，應於裁定送達後10日內向本院提出抗告狀，並
繳納新台幣1,000元之抗告裁判費。
中    華    民    國   100    年    8     月    16    日
                                書記官